# Сергей Петухов

АВТОДИАГНОСТ-ЭЛЕКТРИК

# КОНТАКТЫ

+38 066 314 24 23 stroomelectro@ukr.net Харьков, Украина

## ТЕХНИЧЕСКИЕ НАВЫКИ

- Tesla Toolbox
- Consult III Plus
- Hyunday KIA GDS
- Ford IDS
- Bosch KTS 560
- GM MDI 2
- MUT III
- Launch
- Scanmatik 2

# **ЛИЧНЫЕ КАЧЕСТВА**

- Целенаправленный
- Инициативный
- Техническое мышление
- Стремление развиваться

#### языки

- Английский технический
- Украинский родной
- Русский родной

### Резюме

Я автодиагност-электрик, ищу постоянную работу в автомобильной компании. У меня есть большой опыт работы в сфере ремонта и обслуживания автомобилей, а также электромобилей. Умею пользоваться разным диагностическим оборудованием, хорошо читаю электрические схемы.

Также у меня есть хобби, тесно связанное с ремонтом автомобилей, это радио электроника.

Одно из моих главных достижений - за короткий период, освоил ремонт и обслуживание электромобиля Tesla.

- ожидаемая зарплата 25 000 грн.
- полный рабочий день.

## ОПЫТ РАБОТЫ

Мастер по диагностике и настройке электронного оборудование автомобильного транспорта

2021-2022 | VS Auto

- Компьютерная диагностика
- Настройка электронных систем
- Поиск и устранение неисправностей в электрических системах

#### Директор технический

2017-2021 | Автосалон STROOM

- Продажа, обслуживание и ремонт электромобилей Tesla & Nissan
- Техническая поддержка проданных электромобилей
- Разработка технической документации по обслуживанию электромобилей

#### Инженер-электрик

2012-2017 | Фрунзе-Авто Nissan

- Компьютерная диагностика автомобилей Nissan
- Ремонт электронных систем автомобилей Nissan
- Обслуживание систем кондиционирования
- Гарантийное обслуживание автомобилей Nissan

#### **Автоэлектрик**

2003-2012 | Харьков-Авто СТО-3

- Компьютерная диагностика автомобилей Ваз, Заз, Daewoo, Chevrole
- Гарантийное обслуживание автомобилей Ваз, Заз, Daewoo, Chevrolet
- Чип-тюнинг электронных блоков

## **ОБРАЗОВАНИЕ**

#### IT school GoIT

Full Stack Разработчик 2022-2023

Харьковский национальный технический университет Петра Василенка

Инженер-механик 1993-1998